【裁判字號】    99,上易,445
【裁判日期】    990818
【裁判案由】    詐欺
【裁判全文】
臺灣高等法院臺南分院刑事判決  九十九年度上易字第四四五號
上訴人
即被告  乙○○
上列上訴人因詐欺案件，不服臺灣臺南地方法院九十八年度易字
第一四九一號中華民國九十九年四月二十日第一審判決（起訴案
號：臺灣臺南地方法院檢察署九十八年度偵字第一五三０號），
提起上訴，本院判決如下：
    主    文
原判決關於乙○○部分撤銷。
乙○○幫助共同犯詐欺取財罪，處有期徒刑陸月，如易科罰金，
以新臺幣壹仟元折算壹日。
    事    實
一、乙○○明知行動電話係個人重要之聯繫工具，如將行動電話
    門號交予他人使用，可預見詐騙集團成員會利用作為詐取財
    產犯罪工具之非法使用，並得藉此掩飾犯行，以逃避檢警人
    員之查緝，且發生亦不違背其本意之情形下，竟仍不顧他人
    可能遭受財產上損害之危險，而基於幫助詐欺取財之不確定
    故意，趁客戶阮國誌於民國（下同）九十七年十月十一日，
    至其於臺中市○○路○段八八號之五開設之自由通訊行（又
    名萬事達通訊行），申辦遠傳電信股份有限公司（下稱遠傳
    電信公司）及威寶電信股份有限公司（下稱威寶電信公司）
    所屬共四支手機門號（包括遠傳電信公司之0000000000、00
    00000000、威寶電信公司之0000000000、0000000000號），
    並各搭配手機一支之機會，向阮國誌以新臺幣（下同）九千
    元之代價收購搭配門號之四支手機，隨即將其中所申辦之遠
    傳電信門號0000000000號之SIM卡，以不詳之代價，提供、
    交付予真實姓名、年籍不詳之詐欺集團成員使用，藉此幫助
    該集團成員實行詐欺犯罪。該詐欺集團成員，即基於意圖為
    自己不法所有之犯意聯絡，於九十七年十一月十一日下午一
    時許，在奇摩拍賣網站刊登販售六福村入園門票之不實廣告
    ，並留下0000000000門號供聯絡之用，致於同日在臺南市○
    ○路二三六號上網之甲○○見上開廣告後，隨撥打上開0000
    000000門號詢問，該詐欺集團成員即佯稱門票一張五百八十
    元，僅要匯款到指定帳戶即可收到門票，致甲○○陷於錯誤
    ，依其指示於九十七年十一月十一日下午四時五十五分、同
    年月十二日下午一時四十二分，至臺南市○○路一四五號自
    動櫃員機前，分別匯款3480元、1740元至蕭瑞仁（業經移請
    臺灣南投地方法院併案審理）申辦之南投縣埔里鎮農會帳號
    00000000000000000號帳戶。甲○○因遲未收到上開門票始
    發現受騙，報警處理，始悉上情（阮國誌業經原審判處有期
    徒刑伍月，未上訴確定）。
二、案經臺南市警察局第一分局報請臺灣臺南地方法院檢察署檢
    察官偵查起訴及移送併辦審理。
    理    由
甲、程序方面：
一、按被告以外之人於審判外之言詞或書面陳述，除法律有規定
    者外，不得作為證據，刑事訴訟法第一百五十九條第一項固
    有明文。被告以外之人於審判外之陳述，經當事人於審判程
    序同意作為證據，法院審酌該言詞陳述或書面陳述作成時之
    情況，認為適當者，亦得為證據；當事人、代理人或辯護人
    於法院調查證據時，知有上開刑事訴訟法第一百五十九條第
    一項不得為證據之情形，而未於言詞辯論終結前聲明異議者
    ，視為有前項之同意，刑事訴訟法第一百五十九條之五定有
    明文。查本件阮國誌前於警詢、偵查中所為之陳述，雖各為
    被告乙○○本人以外之人於審判外之言詞陳述，然被告於準
    備程序中已表明對於彼此之前之供述證據之證據能力並無意
    見等語（見一審卷第十九頁背面、第二十頁），此外，就被
    害人甲○○、證人蕭瑞仁於警詢時之陳述，亦屬被告阮國誌
    、乙○○二人以外之人於審判外之言詞陳述，且被告二人於
    準備程序中均未表明不同意作為證據之意思，僅稱因不認識
    該二人，故不知如何表達意見等語（見一審卷第十九頁背面
    、第二十頁），是本院審酌共同被告阮國誌、及被害人甲○
    ○、證人蕭瑞仁之言詞陳述作成時之情況，均無違法取證及
    證明力明顯過低之瑕疵，且被告二人均未於言詞辯論終結前
    ，就上揭證據部分聲明異議，是依前揭刑事訴訟法第一百五
    十九條第二項規定，已視為有同法同條第一項之同意，自應
    認為均有證據能力。
二、又被告阮國誌、乙○○二人於警詢、偵查及本院準備及審理
    程序中所為之供述，均係非出於強暴、脅迫、利誘、詐欺、
    疲勞訊問、違法羈押或其他不正之方法所得，亦非違反法定
    障礙事由經過期間不得訊問或告知義務之規定而為，依刑事
    訴訟法第一百五十六條第一項、第一百五十八條之二規定，
    應認為均有證據能力。
三、又證人以外之文書，如係公務員職務上製作之紀錄文書、證
    明文書；從事業務之人於業務上或通常業務過程所須製作之
    紀錄文書、證明文書；除顯有不可信之情況外，得為證據；
    又其他於可信之特別情況下所製作之文書，亦得為證據，刑
    事訴訟法第一百五十九條之四明文規定。本件所引用之文書
    資料，或係公務員職務上製作之文書，或係從事業務之人於
    業務上或通常業務過程所須製作之文書，或係其他於可信之
    特別情況下所製作之文書，其作成或取得之狀況，並無非法
    或不當取證情事，亦無顯不可信或證據力明顯過低之情形，
    復經本院於審判期日就各該證據依法進行調查、辯論，依刑
    事訴訟法第一百五十九條之四規定，自有證據能力。
乙、實體方面：
一、訊據被告乙○○矢口否認有幫助詐欺犯行，辯稱：阮國誌申
    辦之門號手機，因其通訊行於九十七年十一月遭竊遺失，已
    有報警處理云云。
二、經查：
(一)上揭時間，阮國誌至被告於臺中市○○路○段八八號之五開
    設之自由通訊行，申辦遠傳電信公司及威寶電信公司四支手
    機門號（遠傳電信公司之0000000000、0000000000、威寶電
    信公司之0000000000、0000000000號），並搭配手機一支，
    被告再向阮國誌以九千元之代價收購搭配門號之四支手機等
    事，迭據被告供認不諱，並經阮國誌證實在卷。而其中遠傳
    電信公司0000000000號之手機門號於九十七年十一月十一日
    前，在網路上留下之虛偽廣告聯絡訊息，致甲○○陷於錯誤
    ，以該門號與之聯絡，依指示存入款項至蕭瑞仁之南投埔里
    農會之帳戶等情，亦經被害人甲○○於警詢時指述明確，並
    有中國信託自動提櫃員機交易明細表二紙、蕭瑞仁之南投埔
    里農會帳戶之開戶申請書及歷史交易明細表各一份在卷可稽
    。足認詐欺集團成員確有於上揭時間利用被告收購之阮國誌
    申辦遠傳電信公司0000000000號手機門號，詐騙被害人甲○
    ○之財物。
(二)阮國誌係一天一次辦理四支手機門號（遠傳電信公司000000
    0000、0000000000、威寶電信公司0000000000、0000000000
    ），四支手機門號申請日期分別為九十七年十月十一日、九
    十七年十月二十一日、九十七年十月十四日、九十七年十月
    十一日，開通之日期分別為九十七年十月十五日、九十七年
    十月二十三日、九十七年十月十四日、九十七年十月十一日
    ，即威寶電信公司二支手機門號申請當日已開通，有遠傳電
    信公司98年12月7日遠傳（企營）字第09811108107號函、威
    寶電信公司九十八年十二月十四日函所附資料各一份在卷可
    稽（見一審卷第三十五、三十六、五十、五十一頁），及威
    寶電信公司98年7月24日威（客）字第09072401號函所附之
    阮國誌所申請、威寶電信公司0000000000、0000000000號行
    動電話服務申請書二份在卷可稽（見核交字偵查卷第六十二
    至六十九頁）、遠傳電信公司98年6月29日遠傳（企營）字
    第09810607527號函所附之阮國誌所申請、遠傳電信公司000
    0000000、0000000000號行動電話服務申請書二份在卷可稽
    （見核交字偵查卷第七十二至七十八頁）。再參酌被告於原
    審供述：阮國誌應是九十七年十月十一日來申辦等語（見一
    審卷第一五一頁），可知阮國誌至被告通訊行申辦四支手機
    門號並回賣手機之日期，應為九十七年十月十一日無疑。
(三)被告於原審雖辯稱：因阮國誌係申辦可攜式門號，無法當天
    開通，需約一星期之工作天，故阮國誌才需要將上揭手機門
    號之SIM卡留在其通訊行內，等待電信公司之照會云云。然
    阮國誌所申請之遠傳電信公司0000000000、0000000000門號
    ，有同時辦理可攜式服務，其申請日期為九十七年十月十一
    日、九十七年十月二十一日，開通日期為九十七年十月十五
    日、九十七年十月二十三日，已如前述，亦即該二支手機門
    號分別在申請後之四日、二日即開通，並非如被告所稱需一
    星期之工作日。此外，因用戶申辦可攜式服務，以致申請日
    至開通日間有工作日之落差，然就申辦之用戶於申辦日當天
    可否即行取回SIM或需置放於通訊行內一事，經原審依職權
    向遠傳電信公司函詢後，經函覆稱：用戶縱使辦理行動電話
    可攜服務，無論是否享一個月免月租費之優惠，其SIM卡於
    申辦手續完成同時為申辦人所有，故用戶可逕行將SIM卡取
    走（即無須放置在通訊行）等情，亦有遠傳電信公司99年1
    月21日遠傳（企營）字第09910106047號函在卷可稽（見一
    審卷第七十七頁），是被告辯稱因是辦理門號可攜服務，致
    無法取走SIM卡一事，顯非事實。再者，阮國誌所一併申辦
    之威寶電信公司上揭二支手機門號，並無辦理可攜服務，為
    申請當日即行開通等情，亦如前述，是縱阮國誌所申辦之遠
    傳電信公司二支手機門號，因有辦理可攜服務，致需留在通
    訊行等待遠傳電信公司之審核、照會，然何以另外二支威寶
    電信公司當天即立即開通之手機門號SIM卡，也需一併被留
    在被告之通訊行，並等待遠傳電信公司之照會、審核後，才
    能一併取走？亦顯屬無稽。被告所辯，純屬杜撰之詞，難以
    採信。
(四)被告於原審再辯稱：阮國誌所以將申辦好之手機門號SIM卡
    留在通訊行內，是因為當時店內有優惠活動，只要阮國誌在
    申辦後之第一個月，不將辦好之手機門號SIM取回，放在通
    訊行內，通訊行即可為其代繳第一個月之帳單，此舉係為幫
    助店內取得經銷權，並不會使用客戶之手機門號SIM卡通話
    云云。阮國誌於警、偵訊時亦附合其詞，陳稱：是為享有店
    內代繳第一個月帳單之優惠，才自願將上揭四支手機門號SI
    M卡放置在通訊行內云云（見警卷第八至九頁、核交字偵查
    卷第十一頁），然阮國誌於原審則稱：當初乙○○是跟伊說
    電話當天沒有辦法開通，當天申辦好了之後，乙○○雖有告
    訴他可代繳第一個月帳單之優惠方案，但伊應該沒有同意參
    加這個方案，因伊原本打算差不多一個禮拜後回到台中再過
    去拿，但過了二個多禮拜，都還沒有回台中，之後就接到遠
    傳電信公司的人通知伊電話被盜打一事云云（見一審卷第一
    三七至一三九頁），是阮國誌就當初為何要將所申辦之手機
    門號SIM卡留在被告之通訊行內，於警詢、偵查及原審審理
    時之供述，前後不一。倘阮國誌當初確是因貪圖可免繳前揭
    手機門號之第一個月帳單之利益，而將上揭四支手機門號SI
    M卡均放置在被告通訊行至少一個月，而不取走，致在該月
    份中任由他人使用，致最後果遭詐欺集團詐欺他人使用，亦
    不違背其本意，自仍有幫助詐欺之不確定故意無疑。此外，
    被告固辯稱通訊行並不會使用因參加該優惠方案而放置在通
    訊行內之手機門號SIM卡，然查阮國誌當時所一次申辦之四
    支手機門號之SIM卡均未取走，則何以其中阮國誌所申請之
    遠傳電信公司所屬之手機門號0000000000號，於九十七年十
    月十五日號開通後，於九十七年十月二十一日即開始有撥出
    之紀錄？此有遠傳電信公司98年12月7日遠傳（企營）字第
    09811108107號函一份在卷可稽（見一審卷第三十五頁），
    被告此部分所述，顯與事實相悖，無從採信。況被告經營上
    揭通訊行，應是以營利為目的，代辦各電信公司手機門號之
    利潤要已屬微薄，倘通訊行除了收受客戶回賣之手機需付出
    費用外，還需幫客戶代繳第一個月份之帳單，縱使均未曾開
    撥使用，但仍有月租費等基本費用需繳納，光以阮國誌為例
    ，除需交付四支手機之回收費用共九千元外，倘還需幫其代
    繳第一個月份即四支手機門號共上千元之帳單費用，若還加
    上其他之客戶，則通訊行本身究竟能有何利潤可言？被告僅
    空言泛稱倘不幫客戶代繳第一個月份之帳單，則會對店裡面
    之經銷權有影響云云（見一審卷第一二四頁），亦屬與常情
    事理不符，要無足採。
(五)被告復辯稱：阮國誌之上揭手機門號SIM卡放置在通訊行內
    ，於九十七年十一月間與其他客戶之四十六張手機門號SIM
    卡一併失竊，已於十二月一日向警方報案等情，固提出台中
    市警察局第一分局繼中派出所受理刑事案件報案三聯單為憑
    （見警卷第十五頁）。惟查：
  (1)被告於九十七年十一月十二日第一次至台中市警察局第一分
    局繼中派出所備案時，係指稱因通訊行內「有『藍芽耳機』
    三支要販賣給客人時發現不見」等情，有繼中派出所警員謝
    光宇製作之職務報告書在卷可稽（見臺灣嘉義地方法院檢察
    署九十八年度偵字第二五七八號偵查卷《下稱嘉義地檢偵查
    卷》第七頁）。被告於九十七年十二月一日向台中市警察局
    第一分局繼中派出所報案並製作警詢筆錄時，亦供稱：至目
    前為止沒有接獲警察治安單位通知該公司所遭竊之門號SIM
    卡有涉及刑案，起先店裡發現僅有藍芽耳機三支不見，直到
    後來陸續清點店內財產，才發現除了耳機之外，還有電池、
    記憶卡、跟SIM卡遭竊等語，亦有警訊筆錄在卷可稽（見核
    交字偵查卷第二十八、二十九頁）。被告於九十八年四月九
    日因另案經臺灣嘉義地方法院檢察署檢察官偵查中則改稱：
    「實際情形是當天有客人要向店長買『手機電池』時，發現
    東西不見」等語，有偵查筆錄在卷可稽（見嘉義地檢偵查卷
    第十三頁）。於九十九年四月六日於原審審理時，再翻異稱
    ：一開始店長是發見SIM卡不見，因為電信公司有傳文過來
    說，他們所申辦的門號有遭警示，故並非藍芽耳機也非電池
    不見云云，嗣經原審提示受理員警謝光宇之職務報告書後，
    復改稱：第一次去警察局報案是報手機配件與SIM卡不見等
    語（見一審卷第一四七、一五０頁），故被告身為該通訊行
    之負責人，且是當初親赴警局備案、報案之人，卻對於其通
    訊行如何發現失竊、失竊何物之事，前後供述反覆不一，顯
    屬可疑。
  (2)被告於九十八年十二月一日提供給警方其通訊行經清點後確
    認遺失之四十六張SIM卡名單內，載明阮國誌所申辦之門號
    中，僅『一張威寶』電信公司之0000000000號門號失竊，並
    未提及阮國誌所另外申辦之三支手機門號有一併失竊之事，
    此有被告手寫遺失之四十六張SIM卡確認名單一份在卷可稽
    （見嘉義地檢偵查卷第十九、二十頁），然被告卻於本案偵
    查中稱：阮國誌所一次申請之四支手機門號之SIM卡，只有
    其中『一張遠傳』的門號SIM卡失竊，其他三張門號SIM卡並
    未失竊（見核交字偵查卷第十二頁），而阮國誌則供稱：伊
    是先接到遠傳客服人員之電話，說其電話遭到盜用，伊馬上
    請其停話，嗣於隔日伊回去自由通信行詢問，店內小姐只有
    拿一張威寶的SIM卡給他，再電話詢問乙○○，乙○○則說
    除了上開威寶之『其他三張』SIM卡均是遭竊，伊向乙○○
    申辦之四支門號只有拿到一張威寶的，其他門號都沒有拿到
    等語（見核交字偵查卷第二十三頁、一審卷第一四三頁），
    是被告就阮國誌向其所一次申辦之四支手機門號SIM卡，究
    竟於該次之店內遭竊事件中，遺失幾張一情，其不僅自身之
    供述，與其陳報予警方之資料、與其告知阮國誌之內容，均
    明顯不一，已屬可疑。況倘阮國誌所有之遠傳電信公司0000
    000000號之門號，於九十七年十一月十七日停話時，已有發
    現被他人使用，並有回台中轉向被告加以確認，則至遲於該
    時即九十七年十一月十七日時，被告應已瞭解阮國誌所申辦
    之遠傳電信公司0000000000門號之SIM卡有失竊，應會進一
    步清查，以瞭解共失竊幾支，則何以會一方面告知阮國誌其
    總共有三支手機門號之SIM卡遭竊，另一方面在九十七年十
    二月一日向警方陳報時卻稱阮國誌只有其中一支威寶手機門
    號SIM卡失竊，而故未將阮國誌之其他二支遠傳電信公司之
    手機門號SIM卡亦一併失竊之事，陳報予警方，亦屬與常情
    不符，故被告辯稱：上揭手機門號之SIM卡是阮國誌放置在
    其通訊行內遭竊，事後有告知阮國誌上揭門號失竊一事等情
    ，皆屬臨訟杜撰之詞，要難憑採。
  (3)被告於九十七年十一月十二日至台中市警察局第一分局繼中
    派出所時，原僅欲辦理「備案」，經受理員警謝光宇告知並
    無備案這項程序，僅有直接「報案」之程序，若通訊行確有
    遭竊情事應直接報案以供警方受理，警方沒有提供民眾備案
    ，嗣於當日由員警謝光宇陪同被告至現場察看，發現現場門
    窗、門鎖，均無遭到破壞，亦無明顯遭外人入侵之行跡，通
    訊行內雖有架設錄影監視器，惟發現藍芽耳機不在原放置抽
    屜時，欲調閱錄影監視器時，才發現錄影監視器早已故障，
    無法監錄影像。嗣被告表示，因無法完全確認通訊行不見之
    三支藍芽手機是否遭竊或員工忘記放置位置，暫且「先不報
    案」，嗣經謝光宇主動以電話聯繫被告清查狀況，並一再催
    促後，被告始於九十七年十二月一日至台中市警察局第一分
    局繼中派出所正式報案，製作筆錄時才稱除了三支藍芽手機
    外，尚有手機電池十個，記憶卡五張、手機SIM卡四十六張
    遭竊等情，此有繼中派出所警員謝光宇之職務報告書一份在
    卷可稽（見嘉義地檢偵查卷第七頁）。是被告經營之通訊行
    ，倘真為維繫店內之經銷權辦理優惠方案，並欲替來申辦手
    機門號之用戶代繳第一個月份之帳單，而在該第一個月份代
    為保管客戶之手機門號SIM卡，則理論上，為因應用戶日後
    來領回手機門號之SIM卡，應會分類造冊並好好保管尚未取
    走之SIM卡，以善盡通訊行之保管責任，並確保用戶之權益
    ，姑不論被告所稱其於九十七年十一月十二日時發現通訊行
    遭竊時，其店內其他客戶向其所申辦之其他手機門號（即陳
    火山所申辦之0000000000號、張益銘所申辦之0000000000號
    ），早於九十七年十一月六日、九十七年十一月四日即已遭
    詐欺集團成員使用於詐騙他人之用，被告並因此經臺灣臺中
    地方法院另案審理中，此有臺灣臺中地方法院檢察署檢察官
    98年度偵字第11915、13632、17315、17871、17872、18533
    、19304號起訴書在卷可稽（見一審卷第二十二至二十五頁
    ），被告既代為申辦手機門號之其他客戶之SIM卡已早在九
    十七年十一月四日前即已經落入詐欺集團成員手中，何以負
    責保管SIM卡之通訊行竟遲至九十七年十一月十二日始能發
    現失竊一事，且尚自稱一開始是因發現藍芽耳機不見始知遭
    竊，此實殊難想像。此外，被告倘果遲至九十七年十一月十
    二日時始發現通訊行內遭竊，為確保用戶權益，應要儘速確
    認並清點財物損失，儘速報案製作筆錄，以供警方查辦，則
    何以其反倒不急不徐，先僅是要備案，在警方一再電話催促
    下，始在相隔二十多日之九十七年十二月一日才能清點出有
    四十六張客戶之SIM卡遭竊，且在如此耗費時日之清點後，
    卻還未將阮國誌所申請之另外二支遠傳電信公司之手機門號
    亦一併失竊之事，陳報予警方，顯見被告辯稱阮國誌之手機
    門號SIM卡是因店內遭竊失落云云，乃事後卸責之詞，無法
    採信。
(六)手機門號之專有性甚高，且申辦手機門號之門檻不高，一般
    人均可以自己身份提出申辦，且一般人倘因通話需要申辦手
    機門號，均有應妥善保管門號SIM卡等物，防止遭他人盜打
    、冒用之認知，一旦有人刻意收集他人電話或手機門號使用
    ，極易判斷係隱身幕後之人基於使用別人之電話或手機門號
    ，僅係為躲避其不易遭人循線追查之考慮而為，自可產生與
    不法犯罪目的相關之合理懷疑。且日常生活常見不法之徒利
    用他人之金融帳戶或電話、手機門號以掩人耳目進行之不法
    行為中，最常見者不外乎詐騙他人錢財，一般稍具知識之人
    ，對此情形絕難諉以不知。被告於案發時業已成年，尚經營
    通訊行，以其之智識、經驗，自均無不知之理，郤於阮國誌
    一次申辦四支手機門號時，以通訊行為名義行搜購人頭手機
    門號，且其中遠傳電信公司0000000000號手號門號亦無法證
    明為被告失竊，足認顯係被告於以不詳之代價，提供、交付
    予真實姓名、年籍不詳之詐欺集團成員使用，而為詐欺集團
    成員使用於詐騙被害人甲○○之工具，則其對於詐欺集團成
    員得使用上開手機門號作為詐欺他人之工具一事，已有提供
    相當之助力無疑，且其主觀上基於縱此結果發生，均不違背
    其本意之未必故意，亦甚灼然。本件事證明確，被告件幫助
    詐欺犯行堪以認定，應予依法論科。
三、再按刑法上之幫助犯，係對於犯罪與正犯有共同之認識，而
    以幫助之意思，對於正犯資以助力，而未參與實施犯罪之行
    為者而言（最高法院七十五年度臺上字第一五０九號、八十
    四年度臺上字第五九九八號、八十八年度臺上字第一二七
    ０號等判決意旨參照）。倘如未參與實施犯罪構成要件之行
    為，且係出於幫助之意思提供助力，即屬幫助犯，而非共同
    正犯。查被告所幫助之正犯即該詐欺集團成員，利用被告所
    提供之手機門號詐騙被害人甲○○財物，被告與上開犯罪集
    團成員姓名年籍不詳之成年男子聯絡交付手機門號等物事宜
    ，該男子與上開犯罪集團各成員間就上開詐欺取財犯行，應
    有犯意聯絡及行為分擔，為共同正犯。而被告基於幫助之犯
    意，提供其上開手機門號與上開犯罪集團成員使用，雖使該
    犯罪集團得以此為犯罪工具，以施用詐術使人陷於錯誤，而
    依其指示匯款至指定帳戶以遂其犯行，因無相當證據證明被
    告有參與上述詐欺取財犯行之構成要件行為，僅係對上述犯
    行提供助力。核被告所為，係犯刑法第三十條第一項前段、
    第三百三十九條第一項幫助詐欺取財罪。應依同法第三十條
    第二項規定，按正犯之刑度，減輕其刑。原審予被告論罪科
    刑，固非無見。惟被告係幫助詐騙集團共同行使詐騙，應成
    立幫助共同詐欺，原判決僅論以幫助詐欺，顯然有誤。被告
    上訴否認犯罪，雖無足取，但原判決此部分既有可議，自屬
    無法維持，應由本院就被告乙○○部分撤銷改判之。爰審酌
    被告收購手號門號，為詐欺集團使用詐騙工具，助長他人犯
    罪，增加政府查緝困難，危害社會治安，及犯後否認犯行之
    態度等一切情狀，量處有期徒刑六月，並諭知如易科罰金，
    以新臺幣壹仟元折算壹日。
據上論斷，應依刑事訴訟法第三百六十九條第一項前段、第三百
六十四條、第二百九十九條第一項前段，刑法第三十條、第二十
八條、第三百三十九條第一項、第四十一條第一項前段，刑法施
行法第一條之一第一項、第二項前段，判決如主文。
本案經檢察官江守權到庭執行職務。
中    華    民    國    99    年    8     月    18    日
                  刑事第一庭審判長法官  茆  臺  雲
                                  法官  王  明  宏
                                  法官  蔡  長  林
以上正本證明與原本無異。
不得上訴。
                                書記官  李  培  薇
中    華    民    國    99    年    8     月    18    日
附錄本案論罪科刑法條全文：
刑法第三百三十九條第一項：
  意圖為自己或第三人不法之所有，以詐術使人將本人或第三人
之物交付者，處五年以下有期徒刑、拘役或科或併科一千元以下
罰金。

司法院資訊處製作；財團法人民間司法改革基金會備份。
